【裁判字號】    97,易,671
【裁判日期】    970813
【裁判案由】    違反毒品危害防制條例
【裁判全文】
臺灣屏東地方法院刑事判決               97年度易字第671號
公  訴  人  臺灣屏東地方法院檢察署檢察官
被      告  甲○○
                  （現另案於臺灣屏東監獄執行中）
上列被告因違反毒品危害防制條例案件，經檢察官提起公訴（97
年度毒偵字第1201號），被告於準備程序中先就被訴事實為有罪
之陳述，本院裁定改依簡式審判程序審理，判決如下：
    主  文
甲○○施用第二級毒品，累犯，處有期徒刑拾月。
    事  實
一、甲○○前於民國87年間，因施用毒品案件，經裁定送觀察、
    勒戒後，因認無繼續施用毒品之傾向，由臺灣苗栗地方法院
    檢察署檢察官以87年度偵字第5380號為不起訴處分確定。復
    於89年間，因施用毒品案件，經裁定送觀察、勒戒及令入戒
    治處所施以強制戒治後，於91年4 月12日強制戒治執行完畢
    ；刑責部分，經臺灣苗栗地方法院以89年度易字第737 號判
    處有期徒刑5 月確定。又因施用毒品案件，經臺灣苗栗地方
    法院於91年2 月17日以90年度易字第776 號判處有期徒刑6
    月確定，上開2 罪接續執行，於92年2 月22日縮刑期滿執行
    完畢。嗣再因施用毒品案件，經臺灣苗栗地方法院於94年12
    月19日、96年10月8 日分別以94年度訴字第513 號、96年度
    易字第497 號判處有期徒刑10月、8 月，定應執行刑為有期
    徒刑1 年4 月；有期徒刑8 月，減為有期徒刑4 月，該2 罪
    均已執行完畢。詎其仍不知悔改，基於施用第二級毒品甲基
    安非他命之犯意，於96年8 月6 日10時許，在苗栗縣苗栗市
    ○○街81號住處內，以將甲基安非他命置於鋁箔紙中，再以
    火燒烤吸食煙氣之方式，施用第二級毒品甲基安非他命1 次
    。嗣於96年8 月6 日13時許，警方經其同意採尿送驗後，呈
    安非他命及甲基安非他命陽性反應，始查知上情。
二、案經苗栗縣警察局苗栗分局報告臺灣苗栗地方法院檢察署檢
    察官呈請臺灣高等法院檢察署移轉臺灣屏東地方法院檢察署
    檢察官偵查起訴。
    理  由
一、本案被告甲○○所犯違反毒品危害防制條例案件，並非法定
    刑為死刑、無期徒刑或最輕本刑3 年以上有期徒刑之罪，亦
    非高等法院管轄第一審之案件，而被告於本院準備程序中就
    被訴事實為有罪之陳述，本院裁定進行簡式審判程序。又簡
    式審判程序之證據調查，依刑事訴訟法第273 條之2 規定，
    不受同法第159 條第1 項審判外陳述排除之限制，再被告對
    於卷內之各項證據，亦不爭執證據能力，故卷內所列之各項
    證據，自得作為證據，先予敘明。
二、上開犯罪事實，業據被告於本院審理時坦承不諱，且被告於
    96年8 月6 日經警採其尿液送驗結果，確呈甲基安非他命陽
    性反應，有正修科技大學超微量研究科技中心96年8 月17日
    檢驗報告、苗栗縣警察局苗栗分局查獲違反毒品危害防制條
    例嫌疑人尿液檢體編號對照表各1 紙在卷可稽，是被告前開
    不利於己之自白，確與事實相符，應堪採信。又被告雖係經
    強制戒治執行完畢後5 年後再犯本件施用毒品案件，有臺灣
    屏東地方法院檢察署刑案資料查註紀錄表及臺灣高等法院被
    告前案紀錄表各1 份紙附卷可參，然按修正毒品危害防制條
    例就施用毒品者，祇於「初犯」及「5 年後再犯」2 種情形
    ，有其追訴條件之限制，即須於初犯經觀察勒戒或強制戒治
    釋放後，5 年內均無施用毒品之行為，始能認其前所實施之
    觀察勒戒或強制戒治已足遮斷毒癮，而得於5 年後再犯時，
    再予適用初犯之規定，重行觀察勒戒等程序，倘5 年內已經
    再犯，被依法追訴處罰，縱其第3 次（或第3 次以上）施用
    毒品之時間在初犯釋放5 年後，即與「5 年後再犯」之情形
    有別，亦即5 年期間之計算，係指相鄰之前後2 次之施用毒
    品時間之間隔而言，非可飛躍自初次起算其5 年期間，最高
    法院95年度臺非字第65號判決意旨可資參照，被告前開強制
    戒治執行完畢後，既已因施用毒品案件復經判刑確定（即上
    開臺灣苗栗地方法院90年度易字第776 號、94年度訴字第51
    3 號、96年度易字第497 號判決），故被告本件施用毒品犯
    行自可追訴處罰，是本件事證明確，被告犯行洵堪認定，應
    依法論科。
三、查甲基安非他命係毒品危害防制條例第2 條第2 項第2 款所
    定之第二級毒品，不得非法持有、施用。故核被告所為，係
    犯毒品危害防制條例第10條第2 項施用第二級毒品罪。其於
    施用甲基安非他命前持有甲基安非他命犯行，為其施用之高
    度行為所吸收，不另論罪。又被告前因施用毒品案件，經裁
    定送觀察、勒戒及令入戒治處所施以強制戒治後，於91年4
    月12日強制戒治執行完畢；刑責部分，經臺灣苗栗地方法院
    以89年度易字第737 號判處有期徒刑5 月確定。又因施用毒
    品案件，經臺灣苗栗地方法院於91年2 月17日以90年度易字
    第776 號判處有期徒刑6 月確定，上開2 罪接續執行，於92
    年2 月22日縮刑期滿執行完畢等情，有前開被告前案紀錄表
    可參，其於有期徒刑執行完畢後5 年以內故意再犯本件有期
    徒刑以上之罪，為累犯，應依刑法第47條第1 項規定加重其
    刑。爰審酌被告之素行不佳，前因施用毒品案件，經送觀察
    勒戒、強制戒治及受刑事科刑執行完畢，仍未戒除施用毒品
    之惡習，復施用第二級毒品，戕害身心甚鉅，惟念其施用毒
    品乃戕害自己之健康，尚未危及他人，其犯罪之動機、方法
    、所生損害及生活狀況，及犯後坦承犯行，態度良好等一切
    情狀，量處如主文所示之刑。
據上論斷，應依刑事訴訟法第299條第1項前段、第273條之1第1
項，毒品危害防制條例第10條第2 項，刑法第11條前段、第47條
第1 項，判決如主文。
本案經檢察官陳俊宏到庭執行職務。
中    華    民    國    97    年    8     月    13    日
                  刑事第三庭    法  官  黃聖涵
以上正本證明與原本無異。
如不服本判決應於收受本判決送達後十日內向本院提出上訴書狀，
其未敘述上訴理由者，並得於提起上訴後十日內向本院補提理由
書狀（均須按他造當事人之人數附繕本）「切勿逕送上級法院」
中    華    民    國    97    年    8     月    13    日
                                書記官  郭松菊
附錄本判決論罪科刑法條：
毒品危害防制條例第10條第2項：
施用第二級毒品者，處三年以下有期徒刑。


司法院資訊處製作；財團法人民間司法改革基金會備份。
